【裁判字號】    89,上訴,72
【裁判日期】    890614
【裁判案由】    偽造有價證券等
【裁判全文】
臺灣高等法院臺南分院刑事判決          八十九年度上訴字第七二號  Ａ
      上  訴  人
      即  被  告  寅○○○
      選任辯護人  吳  紹  雄
右上訴人因偽造有價證券案件，不服臺灣嘉義地方法院八十八年度訴字第一二九號中
華民國八十八年十二月四日第一審判決（起訴案號：臺灣嘉義地方法院檢察署八十八
年度偵緝字第三七號）及移送併辦（台灣嘉義地方法院檢察署八十八年度偵緝字第五
八號、第五九號、第六０號、第六一號、八十九年度偵緝字第五號），提起上訴，本
院判決如左：
      主      文
原判決撤銷。
寅○○○連續意圖供行使之用，而偽造有價證券，處有期徒刑參年參月。如附表四所
示偽造之支票有價證券貳拾貳張均沒收。
      事      實
一、寅○○○原係省立嘉義醫院總務室課員，緣寅○○○因投資股市及房地產虧損，
    經濟情況陷入不良，其明知已無清償之能力，竟基於意圖為自己不法所有之概括
    犯意，先自民國八十四年八月間起，大量加入民間互助會圖取巨額現金己用，即
    除以自己名義外，另借用其親友即李荔、丑○○、陳家音、陳偉達、陳盟仁、董
    昭英等六人之名義，分別加入如附表一所示省立嘉義醫院員工丁○○、蔡齊美、
    未○○、吳秀真、李春琴、辰○○、曾俊榮等人任會首所招募之民間互助會，並
    自八十四年九月間起，連續如附表二所示時間以李荔、丑○○、陳家音、陳偉達
    、陳盟仁、董昭英等人之名義參加競標，而標得各組民間互助會之會款，會首丁
    ○○、蔡齊美、未○○、吳秀真、李春琴、辰○○、曾俊榮等人陷於錯誤，而交
    付如附表三所示之會款共計新台幣（下同）四百一十四萬一千三百七十元；又寅
    ○○○承續前揭詐欺之概括犯意及基於意圖供行使之用而偽造有價證券之概括犯
    意，明知其胞弟癸○○所經營之松越針織股份有限公司自七十五年間即停業並解
    散登記，已不得使用支票，縱公司原有授權亦當然終止，不得再簽發使用該公司
    支票使用，且其本身亦已無清償能力，竟迄自八十五年十一月間起，利用其原保
    管松越針織股份有限公司空白支票及印鑑之機會，無任何合法授權，連續多次偽
    造如附表四所示松越針織股份有限公司設於台灣省合作金庫嘉義支庫甲存帳戶之
    支票由寅○○○、其配偶黃錫圭背書後並據以行使，及簽發寅○○○本人設於嘉
    義市第二信用合作社總社支票、中華商業銀行嘉義分行支票及嘉義市第二信用合
    作社取款憑條等為擔保，以佯稱投資針織廠需現金週轉、代友調借現金、短期即
    還等理由，連續向省立嘉義醫院員工申○○、卯○○、丙○○、庚○○、辛○○
    、午○○、戊○○、巳○○、辰○○、壬○○、吳瑛瑛、甲○○、乙○○及子○
    ○等十四人借款，致使申○○、卯○○、丙○○、庚○○、辛○○、午○○、戊
    ○○、巳○○、辰○○、壬○○、吳瑛瑛、甲○○、乙○○及子○○等十四人因
    與寅○○○為同事熟稔關係，不疑有詐而陷於錯誤，乃分別交付如附表五所示之
    金額予寅○○○，共計一千五百零八萬三千三百元；嗣八十六年七月初起，因寅
    ○○○所簽發交付申○○、卯○○、丙○○、庚○○、辛○○、午○○、戊○○
    、巳○○、辰○○、壬○○、吳瑛瑛、甲○○、乙○○及子○○之支票經提示未
    獲兌現，寅○○○並離職而未見行蹤，丁○○、蔡齊美、未○○、吳秀真、李春
    琴、辰○○、曾俊榮、申○○、卯○○、丙○○、庚○○、辛○○、午○○、戊
    ○○、巳○○、壬○○、吳瑛瑛、甲○○、乙○○及子○○等人始知受騙。又寅
    ○○○續前揭詐欺之概括犯意，於八十六年六月十六日持台灣己○○○國際股份
    有限公司之運通卡向其特約商店慶豐銀樓偽為購貨消費，刷卡購買珠寶十二萬元
    ，旋將貨脫手，得款用以週轉， 復不繳納此項消費款而得不法利益。
二、案經法務部調查局嘉義市調查站移送台灣嘉義地方法院檢察署檢察官偵查起訴及
    被害人申○○、午○○、辛○○、台灣己○○○國際股份有限公司等訴由台灣嘉
    義地方法院檢察署檢察官移送併辦。
      理      由
一、訊據上訴人即被告寅○○○固承認向被害人申○○等人借款及以李荔等六人之名
    義加入被害人丁○○等人互助會，並於標取會款後未繳納死會會款，並有簽發附
    表四之支票持以借款及持卡向其特約商店慶豐銀樓刷卡購買珠寶十二萬元，旋將
    貨脫手，復不繳納此項消費款等情屬實。惟矢口否認有詐欺、偽造有價證券之行
    為，辯稱：向被害人申○○等人借款，皆有利息之約定，資金取得為借貸關係，
    另松越針織股份有限公司合作金庫嘉義支庫支票，自始皆由被告使用，由其負責
    為該公司週轉資金，若松越針織股份有限公司負責人癸○○需資金週轉，被告則
    以上開支票向他人調借現金，但被告皆有背書以示負責，該支票一向由被告使用
    ，且被告亦不知松越針織股份有限公司已解散登記之事實，又刷卡購買珠寶十二
    萬元，旋將貨脫手，是為了週轉云云。惟查：
（一）被告之上開詐欺、偽造有價證券之犯罪事實，業據被害人丁○○、蔡齊美、未
      ○○、吳秀真、李春琴、辰○○、曾俊榮、申○○、卯○○、丙○○、庚○○
      、辛○○、午○○、戊○○、巳○○、壬○○、吳瑛瑛、甲○○、乙○○、子
      ○○、台灣己○○○國際股份有限公司代理人林君暉等指訴綦詳，而被告於原
      審出具陳述狀已陳明其自七十八年三月開始即因投資永逢集團四百五十萬元、
      歐上證券股份有限公司一千二百萬元，均遭倒閉、承作股票損失一千五百萬元
      、購買之不動產亦皆以金融機構設定抵押擔保債權，又遭套牢等情（見原審卷
      第一一七頁）顯然被告經濟能力已陷入不良，而無清償之能力。其以自己名義
      並借用李荔、丑○○、陳家音、陳偉達、陳盟仁、董昭英六人之名義，大肆加
      入如附表一所示被害人丁○○、蔡齊美、未○○、吳秀真、李春琴、辰○○、
      曾俊榮等人任會首所招募之民間互助會，並自八十四年九月間起，以如附表二
      所示時間以其自己名義、李荔、丑○○、陳家音、陳偉達、陳盟仁、董昭英等
      人之名義標取上開民間互助會之會款，而取得如附表三所示之會款共計四百一
      十四萬一千三百七十元，以債養債，結果仍無法支付之事實，復有省立嘉義醫
      院寅○○○借貸金額明細表一紙、省立嘉義醫院寅○○○倒會金額明細表一紙
      、寅○○○參加互助會標會時間表一紙、合會名冊影本十紙在卷可稽。此不能
      支付之結果，自為其所可預見。又松越針織股份有限公司自七十五年間即停業
      並解散登記，已不得使用設於台灣省合作金庫嘉義支庫甲存帳戶之支票，已據
      該合作金庫嘉義支庫函復本院在卷可考。被告竟仍簽發該合作金庫嘉義支庫之
      支票，經配偶黃錫圭背書及被告本人設於嘉義市第二信用合作社總社之支票及
      取款憑條等為擔保，向被害人申○○、卯○○、丙○○、庚○○、辛○○、午
      ○○、戊○○、巳○○、辰○○、壬○○、吳瑛瑛、甲○○、乙○○及子○○
      等十四人借款，共取得如附表五所示之金額共計一千五百零八萬三千三百元，
      嗣八十六年七月初起，其所開具之上開支票經提示未獲兌現，死會會款未繳之
      事實，業據被告於偵查及原審、本院審理中坦承在卷，核與被害人申○○等人
      指述情節相符，復有松越針織股份有限公司合作金庫嘉義支庫支票影本二十二
      紙、被告中華商業銀行嘉義分行支票影本五紙、被告嘉義市第二信用合作社總
      社支票十三紙、嘉義市第二信用合作社取款憑條影本二紙。被告已知其無支付
      能力如上，松越針織股份有限公司又已無營運收入，自無可能支付票款，此為
      被告所可預見與認識，其偽以週轉調借之名，大肆告貸款，顯屬詐術之施用，
      尤其無購置留念或消費之真意，竟刷卡購買珠寶十二萬元，旋將貨脫手，得款
      己用，已據被告所供明（見第六○號偵卷第十一頁），其置貨款於不問，均顯
      有不法所有之意圖，其詐欺犯行，事証明確。被告偽為刷卡詐購珠寶部分，與
      上開詐欺部分，屬裁判上一罪關係，為起訴及上訴效力所及，本院自得併予裁
      判。
（二）被告開具如附表四所示松越針織股份有限公司支票供擔保向被害人申○○等人
      借款，業據被告直承不諱，而松越針織股份有限公司自七十五年間已解散登記
      停業在案，業據證人即松越針織股份有限公司負責人癸○○陳述在卷（見台灣
      嘉義地方法院檢察署八十八年度偵緝字第三七號八十八年一月二十九日訊問筆
      錄、八十七年偵緝字第一二四號八十七年八月二十四日訊問筆錄、原審八十八
      年二月十二日、本院八十九四月七日訊問筆錄），且有台北市政府建設局北市
      建一科（八七）字第八七三二四八七號證明書影本一紙在卷、並據台灣省合作
      金庫嘉義支庫89、2、21、合金嘉營字第八七六號函復：自解散登記起即喪失
      法人資格，不得再領用及簽發支票等語，有該復函可稽；且依證人癸○○於偵
      查中所證述：公司自七十五年已解散登記，支票不是我簽發，其未曾開立支票
      予被告及其配偶黃錫圭，亦沒有授權被告開立其支票，僅曾開立於台北使用之
      支票請被告調現，八十六年間未開立被害人午○○所持有如附表四所示松越針
      織股份有限公司支票請被告幫其調現，午○○之借款與其無關等語（見台灣嘉
      義地方法院檢察署八十七年偵緝字第一二四號第四、十八頁訊問筆錄），核與
      被告於原審審理中所供述其開立如附表四所示松越針織股份有限公司支票借款
      ，並未告訴癸○○等語相符（見原審八十八年二月十二日訊問筆錄）；況徵之
      被告自陳所借得之款項係供做股票、房地產（見原審八十八年二月十二日訊問
      筆錄）即非借款調現供癸○○及公司使用，顯非該公司負責人癸○○所授權範
      圍，故被告所開立如附表四所示支票，應未經證人即松越針織股份有限公司負
      責人癸○○之授權無誤，乃屬無權製作上開附表四所示支票之人（按癸○○被
      訴詐欺乙案，經偵查結果認被告簽發之支票，未經癸○○授權，與陳無涉，業
      經不起訴處分，有上開八十七年度偵緝字第一二四號不起訴處分書附偵查卷可
      憑），被告其仍開立附表四所示支票之有價證券，即屬偽造行為無誤；證人癸
      ○○雖於嗣後於原審及本院審理中改為證稱支票一直為被告使用，曾授權被告
      開立附表四所示支票等詞，既與其前揭偵查中證述情節不符，顯因姐弟情誼、
      事後迴護被告之詞，不足採信。且公司既已解散登記，自解散登記起即喪失法
      人資格，縱於停業解散前有授權被告開立支票供公司營運之用，其授權委任關
      係當然終止消滅，被告長久使用支票，自有此項認識，況該公司負責人癸○○
      於本院供明被告於公司營運期間，有時會來台北，一個月一兩次，有時用電話
      聯絡，年度報表有寄給她看，停業解散時，有告訴她不要再做下去云云（見本
      院4.７調查筆錄）復為被告所是認（見本院2.調查筆錄），並於偵查中
      供明：我簽發本件支票以前公司就未再經營云云（見八十七年偵緝字第卅七號
      卷第八頁反面）。從而被告已知公司已經停業、其已不再由公司授權而得開立
      支票使用，其仍簽發本件如附表四所示之公司支票，私向被害人申○○等人借
      款私用，其屬未受合法授權，即勿庸置疑。其偽造支票之犯罪行為，亦至明顯
      。被告辯稱簽發本件支票有由公司授權，其與借款人間有利息之約定，為單純
      之借貸關係云云；依上所述及依被告所借得之款項高達一千五百零八萬三千三
      百元，事後皆未清償，又部分約定利息亦未給付，業據被害人指述在卷，顯非
      單純之借貸關係，被告所辯，自不足採。其詐欺、偽造有價證券之犯行，均堪
      予認定。
二、核被告所為，係犯刑法第二百零一條第一項之偽造有價證券罪及同法第三百三十
    九第一項之詐欺取財罪，同法第三百卅九條第二項詐欺得利罪（指刷卡詐購珠寶
    部分）；被告持用偽造之支票借款、其行使偽造有價證券之行為，吸收於偽造行
    為之中，應依偽造有價證券行為論處；被告行使偽造有價證券，係供擔保其借款
    之用，故其行使偽造有價證券行為，非當然吸收詐欺犯行，在此敘明；被告先後
    詐欺取財及偽造有價證券之犯行，各時間緊接，所犯罪名與犯罪構成要件均相同
    ，顯均係基於概括犯意為之，各應依連續犯之規定論以一罪（詐欺得利部分因與
    詐欺取財之犯罪基本構成要件相同，依連續犯之規定只論以詐欺取財罪），並依
    法加重其刑；被告所犯偽造有價證券及詐欺取財二罪間，有方法結果之牽連關係
    ，為牽連犯，應從一重之偽造有價證券罪處斷。原審予以論罪科刑，固非無見，
    惟查：（一）被告刷卡詐購珠寶十二萬元而得不法利益之上開犯罪事實，原審認
    屬單純之民事問題，不成立犯罪，已有未洽。（二）被告係借用其親友即李荔、
    丑○○、陳家音、陳偉達、陳盟仁、董昭英等六人之名義加會，並非冒名冒標（
    詳下述）原判決仍論以偽造文書罪，亦有未當。被告上訴意旨仍執陳詞、否認犯
    罪，固無可取，然原判決即有可議，則屬無可維持，應由本院予以撤銷。爰審酌
    被告犯罪動機、目的、手段、詐得之金額龐大、事後否認犯行之態度、僅與部分
    被害人達成和解，有協議書五紙在卷可稽等一切情狀，量處如主文所示之刑，以
    示懲儆；如附表四所示偽造之有價證券支票二十二張，雖未扣案，但不能證明業
    已滅失，應依刑法第二百零五條規定宣告沒收。
三、公訴意旨另以被告冒用李荔、丑○○、陳家音、陳偉達、陳盟仁、董昭英等六人
    名義，加入如附表一所示省立嘉義醫院員工丁○○、蔡齊美、未○○、吳秀真、
    李春琴、辰○○、曾俊榮等人任會首所招募之民間互助會，並自八十四年九月間
    起，於如附表二所示時間陸續冒以李荔、丑○○、陳家音、陳偉達、陳盟仁、董
    昭英等人之名義，偽造標單參與競標等情。認被告復犯刑法第二百十六條第二
    百十條之行使偽造私文書罪嫌云云。惟訊據被告堅決否認此部分之犯行，辯稱李
    荔等六人係其至親，曾獲李荔等六人之同意使用其等名義加入附表一所示之合會
    ，並無冒名冒標情事云云。按本件起訴書及原審判決認被告有冒李荔等六人加入
    互助會，並以偽造該六人名義標取會款之犯罪事實，無非係以（一）業經被告自
    白，及（二）經告訴人即會首蔡齊美、辰○○、丁○○等人之指訴為主要論據。
    惟查上開被告使用加會之李荔係被告之婆婆，董昭英係其大姑（二人均已死亡）
    、陳偉達、陳家音二人係其姪兒，陳盟仁係其胞弟，丑○○係其弟媳等情，業據
    被告自始所陳明，並為告訴人丁○○、趙梅分、蔡齊美及證人陳偉達等人所是認
    （見第六一九○號偵卷第五、六頁、十頁反面、第四八八二號偵卷第九頁反面、
    一審卷第一六四、一七九頁），是被告迄指該六人均屬其至親，堪認實在。又被
    告於檢察官初訊時，訊以：你冒用李荔等人名義加會，再冒名標會﹖被告雖即答
    ：「是的」，但隨之答稱：「我是借這些人之名義參加互助會，會款亦均由我標
    走」云云（見八十十八偵緝字第卅七號卷第八頁反面），顯非對此項被訴之犯罪
    事實為自白不諱。又據告訴人丁○○於警訊時係稱：被告是以其本人、李荔、丑
    ○○三人名義加會；是預謀假他人名義標取會款云云，辰○○係稱：被告係以其
    本人及女兒丑○○加入互助會，是預謀假他人名義標取會款（均見八十六年偵字
    第六一九○號卷第五頁反面、十一頁反面），均未明確陳指被告未經係李荔等六
    人同意加會及偽造標單標取會款。況據丁○○嗣於檢察官偵中供稱：被告另一會
    是說她的親戚李荔加入，但會款均由她交付云云（見第四八八二號卷第九頁反面
    ）。告訴人蔡齊美於原審證稱：被告以陳家音、陳偉達及其本人加會，大家都是
    好朋友，當時並沒有仔細問，但被告有告知其姪兒陳偉達、陳家音要加入，我說
    好，被告均以該三人名義繳納會款，我沒懷疑有冒標云云。辰○○亦稱：丑○○
    不認識，亦未接觸，都是被告寫人名，拿錢給我云云（均見一審卷第一六四、一
    六五頁），並經證人陳世偉於原審證稱：被告是我姑姑，她以我名義加入一會，
    我說好，會款均由她繳納及標會云云（見一審卷第一八○頁），又證人陳盟仁具
    狀稱：渠因罹患心臟病住院中，被告以其名義加會，係經其同意云云（見5.６
    狀）另證人丑○○經傳未到，被告陳明現出國中云云。綜上告訴人及證人所供證
    詞，均無一證述被告利用李荔等人加入互助會，係未經各該人之同意，亦無一陳
    指被告係偽造其名義填寫標單標取會款，告訴人僅係陳指被告無支付能力，竟利
    用李荔等多人名義加會，並於標取會款後不繳納會款，終致倒會逃匿而已，李荔
    等人既為被告之至親，應繳之活會款，甚死會款由被告負責繳付，衡情，自無不
    同意借用其名義（人頭）加會之理，被告於第一次應訊時（1.偵訊筆錄）即
    辯稱係借用李荔等人名義加入互助會云云，即堪予採信。除外又查無其他證據資
    為證明被告有偽造標單之事實，此部分洵無證據證明其犯行，原審予以論罪，即
    有未當，惟公訴人既認此部分與上開有罪部分係有方法結果之牽連關係，即不另
    為無罪之諭知。
據上論斷，應依刑事訴訟法第三百六十九條第一項前段、第三百六十四條、第二百九
十九條第一項前段、刑法第五十六條、第五十五條、第二百零一條第一項、第三百三
十九條第一項、第二百零五條、刑法第三十八條第一項第二款、罰金罰鍰提高標準條
例第一條前段，判決如主文。
案經檢察官曾顯智到庭執行職務。
中    華    民    國      八十九      年      六      月      十四      日
                                  臺灣高等法院臺南分院刑事第三庭
                                      審判長法官  黃    聰    明
                                            法官  黃    三    哲
                                            法官  李    文    福
右正本證明與原本無異。
如不服本判決，應於判決送達後十日內向本院提出上訴狀，其未敘述理由者並應於提
出上訴狀後十日內向本院補提理由書（應附繕本)。
                                      法院書記官  戴    淑    敏
中    華    民    國      八十九      年      六      月      十四      日
附錄法條：
刑法第二百零一條
意圖供行使之用，而偽造、變造公債票，公司股票或其他有價證券者，處三年以上十
年以下有期徒刑，得併三千元以下罰金。
行使偽造、變造之公債票、公司股票或其他有價證券或意圖供行使之用收集或交付於
人者，處一年以上七年以下有期徒刑，得併科三千元以下罰金。
刑法第三百三十九條第一項：意圖為自己或第三人不法之所有，以詐術使人將本人或
                          第三人之物交付者，處五年以下有期徒刑、拘役或科或
                          併科一千元以下罰金。
                  第二項：以前項方法得財產上不法之利益或使第三人得之者，亦
                          同。
                  第三項：前二項之未遂犯罰之。
附表一
┌───┬───────┬────┬──────────────────┐
│會  首│起  迄  期  間│每會金額│被告寅○○○以本人或借用他人名義參加│
├───┼───────┼────┼──────────────────┤
│丁○○│八十四年八月  │ 二萬元 │寅○○○、李荔。                    │
│      │八十七年三月  │        │                                    │
│      │共計三十二會  │        │                                    │
├───┼───────┼────┼──────────────────┤
│丁○○│八十五年四月  │ 二萬元 │寅○○○、丑○○。                  │
│      │八十八年五月  │        │                                    │
│      │共計三十八會  │        │                                    │
├───┼───────┼────┼──────────────────┤
│蔡齊美│八十五年五月  │ 二萬元 │寅○○○、陳家音、陳偉達。          │
│      │八十七年三月  │        │                                │
│      │共計二十三會  │        │                                    │
└───┴───────┴────┴──────────────────┘
┌───┬───────┬────┬──────────────────┐
│未○○│八十五年四月  │ 一萬元 │寅○○○、丑○○、未○○。          │
│      │八十七年一月  │        │                                    │
│      │共計三十一會  │        │                                    │
├───┼───────┼────┼──────────────────┤
│吳秀真│八十六年一月  │ 二萬元 │寅○○○。                          │
│      │八十八年二月  │        │                                    │
│      │共計二十六會  │        │                                    │
├───┼───────┼────┼──────────────────┤
│李春琴│八十五年十一月│ 二萬元 │寅○○○。                          │
│      │八十七年十二月│        │                                    │
│      │共計二十六會  │        │                                    │
├───┼───────┼────┼──────────────────┤
│辰○○│八十五年七月  │ 五千元 │寅○○○、丑○○。                  │
│      │八十七年七月  │        │                                    │
│      │共計二十五會  │        │                                    │
└───┴───────┴────┴──────────────────┘
┌───┬───────┬────┬──────────────────┐
│辰○○│八十六年一月  │ 一萬元 │寅○○○、寅○○○。                │
│      │八十八年一月  │        │                                    │
│      │共計二十五會  │        │                                    │
├───┼───────┼────┼──────────────────┤
│曾俊榮│八十五年三月  │ 二萬元 │寅○○○。                          │
│      │八十七年二月  │        │                                    │
│      │共計二十七會  │        │                                    │
├───┼───────┼────┼──────────────────┤
│陳惠娟│八十五年一月  │ 一萬元 │寅○○○、丑○○、董昭英。          │
│      │八十七年四月  │        │                                    │
│      │共計二十八會  │        │                                    │
└───┴───────┴────┴──────────────────┘
附表二
┌───┬────────┬──────────────┬───────┐
│會首  │起  迄  期   間 │被告寅○○○標會日期        │備       註   │
├───┼────────┼──────────────┼───────┤
│丁○○│八十四年八月    │８４‧０９以李荔名義標會    │              │
│      │八十七年三月    │８４‧１０以寅○○○名義標會│              │
│      │共計三十二會    │                            │              │
├───┼────────┼──────────────┼───────┤
│丁○○│八十五年四月    │８５‧０８以丑○○名義標會  │              │
│      │八十八年五月    │８６‧０１以寅○○○名義標會│              │
│      │共計三十八會    │                        │              │
├───┼────────┼──────────────┼───────┤
│蔡齊美│八十五年五月    │８５‧０６以陳偉達名義標會  │              │
│      │八十七年三月    │８５‧０８以陳家音名義標會  │              │
│      │共計二十三會    │８５‧１０以寅○○○名義標會│              │
│      │                │                            │              │
└───┴────────┴──────────────┴───────┘
┌───┬────────┬──────────────┬───────┐
│未○○│八十五年四月    │８５‧０５以陳盟仁名義標會  │              │
│      │八十七年一月    │８５‧０６以寅○○○名義標會│              │
│      │共計三十一會    │８５‧０７以丑○○名義標會  │              │
│      │                │                            │              │
├───┼────────┼──────────────┼───────┤
│吳秀真│八十六年一月    │８６‧０５以寅○○○名義標會│              │
│      │八十八年二月    │                            │              │
│      │共計二十六會    │                            │              │
├───┼────────┼──────────────┼───────┤
│李春琴│八十五年十一月  │８６‧０１以寅○○○名義標會│              │
│      │八十七年十二月  │                            │              │
│      │共計二十六會    │                            │              │
├───┼────────┼──────────────┼───────┤
│辰○○│八十五年七月    │８５‧０８以丑○○名義標會  │              │
│      │八十七年七月    │８５‧１１以寅○○○名義標會│              │
│      │共計二十五會    │                            │              │
└───┴────────┴──────────────┴───────┘
┌───┬────────┬──────────────┬───────┐
│辰○○│八十六年一月    │８６‧０２以寅○○○名義標會│              │
│      │八十八年一月    │８６‧０４以寅○○○名義標會│              │
│      │共計二十五會    │                            │              │
├───┼────────┼──────────────┼───────┤
│曾俊榮│八十五年三月    │８５‧０３以寅○○○名義標會│              │
│      │八十七年二月    │                            │              │
│      │共計二十七會    │                            │              │
├───┼────────┼──────────────┼───────┤
│陳惠娟│八十五年一月    │８５‧０２以寅○○○名義標會│              │
│      │八十七年四月    │８５‧０５以丑○○名義標會  │              │
│      │共計二十八會    │８５‧０６以董昭英名義標會  │              │
│      │                │                            │              │
└───┴────────┴──────────────┴───────┘
附表三
┌───┬────────┬────┬─────────────────┐
│會首  │起  迄  期   間 │每會金額│被告寅○○○所詐得會款金額        │
├───┼────────┼────┼─────────────────┤
│丁○○│八十四年八月    │ 二萬元 │共計新台幣一百四十九萬九千二百九十│
│      │八十七年三月    │        │元                                │
│      │共計三十二會    │        │                                  │
│      ├────────┼────┤                                  │
│      │八十五年四月    │ 二萬元 │                                  │
│      │八十八年五月    │        │                                  │
│      │共計三十八會    │        │                                  │
├───┼────────┼────┼─────────────────┤
│蔡齊美│八十五年五月    │ 二萬元 │新台幣五十九萬七百六十元          │
│      │八十七年三月    │        │                                  │
│      │共計二十三會    │        │                                  │
└───┴────────┴────┴─────────────────┘
┌───┬────────┬────┬─────────────────┐
│未○○│八十五年四月    │ 一萬元 │新台幣五十三萬三千二百八十元      │
│      │八十七年一月    │        │            │
│      │共計三十一會    │        │                                  │
├───┼────────┼────┼─────────────────┤
│吳秀真│八十六年一月    │ 二萬元 │新台幣四十五萬元                  │
│      │八十八年二月    │        │                                  │
│      │共計二十六會    │        │                                  │
├───┼────────┼────┼─────────────────┤
│李春琴│八十五年十一月  │ 二萬元 │新台幣三十九萬二千零四十元        │
│      │八十七年十二月  │        │                                  │
│      │共計二十六會    │        │                                  │
├───┼────────┼────┼─────────────────┤
│辰○○│八十五年七月    │ 五千元 │共計新台幣五十萬元                │
│      │八十七年七月    │        │                                  │
│      │共計二十五會    │        │                                  │
└───┴────────┴────┴─────────────────┘
┌───┬────────┬────┬─────────────────┐
│      │八十六年一月    │ 一萬元 │                                  │
│      │八十八年一月    │        │                                  │
│      │共計二十五會    │        │                                  │
├───┼────────┼────┼─────────────────┤
│曾俊榮│八十五年三月    │ 二萬元 │新台幣十七萬六千元                │
│      │八十七年二月    │        │                                  │
│      │共計二十七會    │        │                                  │
└───┴────────┴────┴─────────────────┘
附表四
┌───┬───────────────────────────────┐
│被害人│被害人所持有被告寅○○○偽造之支票有價證券                    │
│      ├──────┬────────┬────────┬──────┤
│      │發票人及支票│發票日期        │票  面  金  額  │付款銀行    │
│      │號碼        │                │                │            │
└───┴──────┴────────┴────────┴──────┘
┌───┬──────┬────────┬────────┬──────┐
│申○○│松越針織股份│８６‧０４‧３０│５１８０００元  │台灣省合作金│
│      │有限公司    │                │                │庫嘉義支庫  │
│      │ＥＡ７６４０│                │                │（偽造之有價│
│      │６６３      │                │                │證券）      │
│      ├──────┼────────┼────────┼──────┤
│      │松越針織股份│８６‧０７‧１３│６３４２００元  │同右        │
│      │有限公司    │                │                │（偽造之有價│
│      │ＥＡ７６４３│                │                │證券）      │
│      │０３８      │                │                │            │
│      ├──────┼────────┼────────┼──────┤
│      │松越針織股份│８６‧０７‧１９│５７４７５０元  │同右        │
│      │有限公司    │                │                │（偽造之有價│
│      │ＥＡ７６４３│                │                │證券）      │
│      │０３８      │                │                │            │
└───┴──────┴────────┴────────┴──────┘
┌───┬──────┬────────┬────────┬──────┐
│卯○○│松越針織股份│８６‧０７‧１９│５７４７５０元  │同右        │
│      │有限公司    │                │                │（偽造之有價│
│      │ＥＡ７６４３│                │                │證券）      │
│      │０４５      │                │                │            │
│      ├──────┼────────┼────────┼──────┤
│      │松越針織股份│８６‧０７‧２５│４７１１５０元  │同右        │
│      │有限公司    │                │                │（偽造之有價│
│      │ＥＡ７６４３│                │                │證券）      │
│      │０４４      │                │                │            │
├───┼──────┼────────┼────────┼──────┤
│丙○○│松越針織股份│８６‧０７‧１３│６０００００元  │同右        │
│      │有限公司    │                │                │（偽造之有價│
│      │ＥＡ７６４３│                │                │證券）      │
│      │０３９      │                │                │            │
└───┴──────┴────────┴────────┴──────┘
┌───┬──────┬────────┬────────┬──────┐
│      │松越針織股份│８６‧０７‧０３│６３４２００元  │同右        │
│      │有限公司    │                │                │（偽造之有價│
│      │ＥＡ７６４３│                │                │證券）      │
│      │０３７      │                │                │            │
├───┼──────┼────────┼────────┼──────┤
│庚○○│松越針織股份│８５‧１１‧１７│６０９０００元  │同右        │
│      │有限公司    │                │                │（偽造之有價│
│      │ＥＡ１６４３│                │                │證券）      │
│      │４３４      │                │                │            │
│      ├──────┼────────┼────────┼──────┤
│      │松越針織股份│８５‧１２‧３０│５０７５００元  │同右        │
│      │有限公司    │                │                │（偽造之有價│
│      │ＥＡ１６４３│                │                │證券）      │
│      │４７０      │                │                │            │
└───┴──────┴────────┴────────┴──────┘
┌───┬──────┬────────┬────────┬──────┐
││松越針織股份│８６‧１２‧２４│１０００００元  │同右        │
│      │有限公司    │                │                │（偽造之有價│
│      │ＥＡ７６４０│                │                │證券）      │
│      │６５３      │                │                │            │
│      ├──────┼────────┼────────┼──────┤
│      │松越針織股份│８５‧１２‧２１│１０１５００元  │同右        │
│      │有限公司    │                │                │（偽造之有價│
│      │ＥＡ１６４３│                │                │證券）      │
│      │４５３      │                │                │            │
├───┼──────┼────────┼────────┼──────┤
│午○○│松越針織股份│８６‧０６‧２４│５０００００元  │同右        │
│      │有限公司    │                │                │（偽造之有價│
│      │ＥＡ７６４３│                │                │證券）      │
│      │０４６      │                │              │            │
└───┴──────┴────────┴────────┴──────┘
┌───┬──────┬────────┬────────┬──────┐
│      │松越針織股份│８６‧０６‧３０│５０００００元  │同右        │
│      │有限公司    │                │                │（偽造之有價│
│      │ＥＡ７６４３│                │                │證券）      │
│      │０４７      │                │                │            │
│      ├──────┼────────┼────────┼──────┤
│      │松越針織股份│８６‧０７‧０４│５０００００元  │同右        │
│      │有限公司    │                │                │（偽造之有價│
│      │ＥＡ７６４３│                │                │證券）      │
│    │０４８      │                │                │            │
├───┼──────┼────────┼────────┼──────┤
│戊○○│松越針織股份│８６‧０７‧１０│１４４００元    │同右        │
│      │有限公司    │                │                │（偽造之有價│
│      │ＥＡ７９３２│                │                │證券）      │
│      │１１０      │                │                │            │
└───┴──────┴────────┴────────┴──────┘
┌───┬──────┬────────┬────────┬──────┐
│      │松越針織股份│８６‧０９‧１８│３０００００元  │同右        │
│      │有限公司    │                │                │（偽造之有價│
│      │ＥＡ７９３２││                │證券）      │
│      │１１６      │                │                │            │
│      ├──────┼────────┼────────┼──────┤
│      │松越針織股份│８６‧０８‧２１│４０００００元  │同右        │
│      │有限公司    │                │                │（偽造之有價│
│      │ＥＡ７９３２│                │                │證券）      │
│      │１１１      │                │                │            │
│      ├──────┼────────┼────────┼──────┤
│      │松越針織股份│８６‧０７‧２２│９４５０元      │同右        │
│      │有限公司    │                │                │（偽造之有價│
│      │ＥＡ７９３２│                │                │證券）      │
│      │１１５      │                │                │            │
└───┴──────┴────────┴────────┴──────┘
┌───┬──────┬────────┬────────┬──────┐
│      │松越針織股份│８６‧０８‧０３│８１００元      │同右        │
│      │有限公司    │                │                │（偽造之有價│
│      │ＥＡ７９３２│                │                │證券）      │
│      │１１７      │                │                │            │
│      ├──────┼────────┼────────┼──────┤
│      │松越針織股份│８６‧０９‧０７│３５００００元  │同右        │
│      │有限公司    │                │                │（偽造之有價│
│      │ＥＡ７９３２│                │                │證券）      │
│      │１１４      │                │                │            │
├───┼──────┼────────┼────────┼──────┤
│吳瑛瑛│松越針織股份│８６‧０９‧２０│２４０３５０元  │同右        │
│      │有限公司    │                │                │（偽造之有價│
│      │ＥＡ７９３２│                │                │證券）      │
│      │１１９      │                │                │            │
└───┴──────┴────────┴────────┴──────┘
┌───┬──────┬────────┬────────┬──────┐
│甲○○│松越針織股份│８６‧    ‧２５│２４０３５０元  │同右        │
│      │有限公司    │                │                │（偽造之有價│
│      │ＥＡ７６４０│                │                │證券）      │
│      │６７５      │                │                │            │
└───┴──────┴────────┴────────┴──────┘
附表五
┌──┬───┬──────────────────┬─────────┐
│編號│被害人│被告寅○○○所詐得金額（新台幣）    │日           期   │
├──┼───┼──────────────────┼─────────┤
│一  │申○○│二百二十萬元                        │八十六年四月間    │
├──┼───┼──────────────────┼─────────┤
│二  │卯○○│一百七十五萬元                      │八十六年四月間    │
├──┼───┼──────────────────┼─────────┤
│三  │丙○○│一百七十四萬五千元                  │八十六年三月間    │
└──┴───┴──────────────────┴─────────┘
┌──┬───┬──────────────────┬─────────┐
│四  │庚○○│一百七十萬元                    │八十五年十一月間  │
├──┼───┼──────────────────┼─────────┤
│五  │辛○○│一百六十八萬元                      │八十六年三月間    │
├──┼───┼──────────────────┼─────────┤
│六  │午○○│一百五十萬元                        │八十六年三月間    │
├──┼───┼──────────────────┼─────────┤
│七  │戊○○│一百四十萬元                        │八十六年六月間    │
├──┼───┼──────────────────┼─────────┤
│八  │巳○○│一百三十七萬六千三百元              │八十六年四月間    │
├──┼───┼──────────────────┼─────────┤
│九  │辰○○│六十萬元                            │八十六年六月間    │
├──┼───┼──────────────────┼─────────┤
│十  │壬○○│四十一萬二千元                      │八十六年六月間    │
├──┼───┼──────────────────┼─────────┤
│十一│吳瑛瑛│二十四萬元                          │八十六年六月間    │
├──┼───┼──────────────────┼─────────┤
│十二│甲○○│二十萬元                            │八十六年六月間    │
└──┴───┴──────────────────┴─────────┘
┌──┬───┬──────────────────┬─────────┐
│十三│乙○○│十五萬元                            │八十六年四月間    │
├──┼───┼──────────────────┼─────────┤
│十四│子○○│十三萬元                            │八十六年五月間    │
└──┴───┴──────────────────┴─────────┘


司法院資訊處製作；財團法人民間司法改革基金會備份。
